臺灣臺北地方法院小額民事判決
110年度北小字第4232號
原      告  旺旺友聯產物保險股份有限公司

法定代理人  劉自明  


訴訟代理人  劉育辰  
            葉丁宗  
被      告  陳仙    

上列當事人間請求損害賠償事件，經本院於中華民國111年2月23
日言詞辯論終結，判決如下：
    主  文
原告之訴駁回。
訴訟費用新臺幣壹仟元原告負擔。
    事實及理由
一、按因侵權行為涉訟者，得由行為地之法院管轄，民事訴訟法
    第15條第1項定有明文。經查，本件侵權行為地在臺北市大
    安區大安路2段與四維路154巷口處，有道路交通事故現場圖
    可稽（見本院卷第17頁），本院自有管轄權，合先敘明。
二、原告主張：被告於民國108年7月23日8時10分許，駕駛車號0
    00-0000號計程車(下稱系爭肇事車輛)，行經臺北市大安區
    大安路2段與四維路154巷口時，因起駛時未注意其他車輛，
    致撞及原告承保之訴外人即被保險人李傳珍所有而由訴外人
    王璞駕駛之車號000-0000號自用小客車（下稱系爭車輛），
    造成系爭車輛受損，嗣系爭車輛經送修後，計支出新臺幣（
    下同）54,125元（含工資費用14,125元、烤漆費用21,475元
    、零件費用18,525元），業經原告依保險契約理賠予李傳珍
    ，依保險法第53條取得代位求償權，爰依保險法第53條、民
    法第184條第1項前段、第191條之2規定，提起本件訴訟等語
    ，並聲明：被告應給付原告54,125元，及自起訴狀繕本送達
    翌日起至清償日止，按週年利率5%計算之利息。
三、被告則以：我覺得與我無關，我覺得我不應該給付，我認為
    不是我的責任，而且我也沒有錢，否則我年紀那麼大為何還
    要開計程車，我認為是對方來撞我的，且時間已超過2年，
    系爭車輛也與照片不符等語，並聲明：駁回原告之訴。
四、得心證之理由：
  ㈠按因故意或過失，不法侵害他人之權利者，負損害賠償責任
    。故意以違背善良風俗之方法，加損害於他人者亦同，民法
    第184條第1項定有明文。又此侵權行為之成立，須行為人因
    故意過失不法侵害他人權利，亦即行為人須具備歸責性、違
    法性，並不法行為與損害間有因果關係，始能成立，且主張
    侵權行為損害賠償請求權之人，對於侵權行為之成立要件應
    負舉證責任（最高法院100年度台上字第328號判決要旨參照
    ）。再按當事人主張有利於己之事實者，就其事實有舉證之
    責任，民事訴訟法第277條亦有規定。又民事訴訟如係由原
    告主張權利者，應先由原告負舉證之責，若原告先不能舉證
    ，以證實自己主張之事實為真實，則被告就其抗辯之事實即
    令不能舉證，或其所舉證據尚有疵累，亦應駁回原告之請求
    （最高法院100年度台上字第415號判決要旨參照）。
  ㈡原告主張被告於上開時、地駕駛系爭肇事車輛，因起駛時未
    注意其他車輛而撞及系爭車輛，造成系爭車輛受損云云，自
    應由原告就被告駕駛系爭肇事車輛起駛時未注意其他車輛而
    撞擊系爭車輛之有利事實負舉證責任，原告就此雖提出道路
    交通事故當事人登記聯單、道路交通事故現場圖、道路交通
    事故初步分析研判表為證（見本院卷第15-19頁），然上揭
    文件僅能證明系爭肇事車輛與系爭車輛有發生碰撞的事實，
    尚難據此認定被告駕駛系爭肇事車輛有起駛時未注意其他車
    輛而有過失之事實；復本院依職權向臺北市政府警察局交通
    警察大隊調閱之道路交通事故初步分析研判表、道路交通事
    故現場圖、道路交通事故補充資料表、A3類道路交通事故調
    查紀錄表、疑似道路交通事故肇事逃逸追查表、道路交通事
    故當事人登記聯單、道路交通事故照片黏貼紀錄表（見本院
    卷第37-55頁），綜依上開事證，雙方所述顯有爭執，在無
    其他監視器等錄影影像、目擊證人或其他客觀具體可供判定
    動向及碰撞經過之事證可供進一步佐證釐清下，實難遽以論
    斷肇事責任。又道路交通事故初步分析研判表之肇事研判(
    或違規事實)雖記載：「A車ALB-7051號自用小客車：駕車肇
    事，無人受傷或死亡而未依規定處置。B車TDF-8250號計程
    車：1.涉嫌起駛時未注意其他車輛。2.在劃有紅線路段臨時
    停車。」(見本院卷第37頁)；然在無其他客觀具體可供判定
    動向及碰撞經過之事證，可供進一步佐證釐清之情形下，上
    開道路交通事故初步分析研判表之認定容非無疑。且本件經
    聲請另送鑑定，經臺北市交通事件裁決所（下稱裁決所）函
    覆：「旨揭事故經本市車輛行車事故鑑定會111年1月28日第
    7次鑑定會議第9案討論，鑑於事故涉及雙方車輛前後相對位
    置，惟由監視器未攝及事故碰撞經過，及事故現場圖未有雙
    方車輛事故最終定位，且由其他現有跡證（包含警方初步分
    析研判表、照片、雙方當事人事故調查紀錄表等），尚無客
    觀明確具體跡證研析事故時雙方動向為何？究係B車陳仙君
    營小客車起駛前往左偏向未注意其他車輛、抑或A車王璞君
    自小客車跨越雙黃線繞越時未保持適當之行車安全間隔，故
    無法鑑定本事故之肇事原因，爰決議『跡證不足，不予鑑定』
    。」等語，亦有裁決所111年2月8日北市裁鑑字第110322010
    5號函可憑（見本院卷第137頁），是依上開警方資料記載及
    送裁決所鑑定，亦無法認定被告駕駛系爭肇事車輛應負何等
    肇事責任而有過失之事實；末原告又未提出其他證據證明被
    告駕駛系爭肇事車輛與系爭車輛發生碰撞係可歸責於被告，
    則原告主張被告應負侵權行為責任，尚難採憑。
  ㈢從而，原告請求被告賠償系爭車輛修復費用54,125元，尚屬
    無據。
五、綜上所述，原告據以提起本訴，請求被告給付54,125元，及
    自起訴狀繕本送達翌日起至清償日止，按週年利率5%計算之
    利息，為無理由，應予駁回。
六、本件事證已臻明確，兩造其餘攻擊防禦方法及證據，核與判
    決之結果，不生影響，爰不一一論列，併此敘明。
七、按適用小額訴訟程序事件法院為訴訟費用之裁判時，應確定
    其費用額，民事訴訟法第436條之19定有明文，爰確定本件
    訴訟費用額如主文第2項所示。
八、訴訟費用負擔之依據：民事訴訟法第78條。
中　　華　　民　　國　　111 　年　　3 　　月　　23　　日
                  臺北簡易庭  法  官　陳仁傑
以上正本證明與原本無異。
如不服本判決，須以違背法令為理由，於判決送達後20日內向本
庭（臺北市○○區○○○路0 段000 巷0 號）提出上訴狀。（須
按他造當事人之人數附繕本）。如委任律師提起上訴者，應一併
繳納上訴審裁判費。
中　　華　　民　　國　　111 　年　　3 　　月　　23　　日
                              書記官　黃進傑
  計　算　書
項　　　　目                金  　額（新臺幣）　　備  註
第一審裁判費　　　           1,000元
合　　　　計　　　           1,000元
附錄：
一、民事訴訟法第436條之24第2項：
    對於小額程序之第一審裁判上訴或抗告，非以其違背法令為
    理由，不得為之。
二、民事訴訟法第436條之25：
    上訴狀內應記載上訴理由，表明下列各款事項：
    ㈠原判決所違背之法令及其具體內容。
    ㈡依訴訟資料可認為原判決有違背法令之具體事實。